---
title: "Горева Екатерина Анатольевна, ДЗ 3"
output: html_document
date: "2024-03-28"
---
Библиотеки
```{r}
#install.packages('readxl')
library(readxl)
library(ggplot2)
library(tidyverse)
```
Открывает датасет
```{r}
data <- read_excel(path = 'pima.xlsx')
head(data)
```
Информация о датасете
```{r}
str(data)
```
Проверка на пропуски 
```{r}
sum(is.na(data))
```
Защитимся от дубликатов 
```{r}
data[ ! duplicated(data), ]
```
Задание 1: Рассчитать описательные статистики для переменных glucose, pressure, mass.


```{r}
#Считаем статистики по глюкозе
summary(data$glucose)
```
```{r}
# то же самое, но вручную
glucose <- data %>%
  summarise(n = n(),
            min = min(glucose),
            max = max(glucose),
            mean = mean(glucose),
            sd = sd(glucose),
            first_quart = quantile(glucose, probs = 0.25),
            third_quart = quantile(glucose, probs = 0.75))
glucose
```

```{r}
# считаем статистики по массе
summary(data$mass)
```
```{r}
# то же самое, но вручную
mass <- data %>%
  summarise(n = n(),
            min = min(mass),
            max = max(mass),
            mean = mean(mass),
            sd = sd(mass),
            first_quart = quantile(mass, probs = 0.25),
            third_quart = quantile(mass, probs = 0.75))
mass
```

```{r}
# считаем статистики по давлению
summary(data$pressure)
```
```{r}
# то же самое, но вручную
pressure <- data %>%
  summarise(n = n(),
            min = min(pressure),
            max = max(pressure),
            mean = mean(pressure),
            sd = sd(pressure),
            first_quart = quantile(pressure, probs = 0.25),
            third_quart = quantile(pressure, probs = 0.75))
pressure
```

Задание 2: Рассчитайте описательную статистику для переменной diabetes. Создайте на основе переменной age новую переменную age_group, которая будет отражать следующие возрастные группы: 21–35, 36–49 и 50+. Посчитайте описательную статистику для новой переменной.


```{r}
# статистика для переменной diabetes
diabetes <- data %>%
  group_by(diabetes) %>%
  summarise(abs = n(),
  percent = n() / nrow(data) * 100)
diabetes
```
```{r}
# создаем столбец с переменой age_group
data$age_group <- ifelse(data$age >= 21 & data$age <= 35, '21–35',
                         ifelse(data$age >= 36 & data$age <= 49, '36–49', '50+'))
head(data)
```
```{r}
# статистика для переменной age_group
ag <- data %>%
  group_by(age_group) %>%
  summarise(abs = n(),
  percent = n() / nrow(data) * 100)
ag
```
Задание 3: Определите 90% доверительный интервал для переменной pedigree.
```{r}

# количество строк (количество индивидов)
n <- length(data$pedigree)
# z-статистика для 90% доверительного интервала 
z <- qnorm(0.90)

# Рассчитываем стандартную ошибку
st_er <- sd(data$pedigree) / sqrt(n)

# границы доверительного интервала
lower <- mean(data$pedigree) - z * st_er
upper <- mean(data$pedigree) + z * st_er

cat(lower, '-', upper)
```
Задание 4: Постройте график плотности вероятности для переменной glucose и отметьте на нем среднее значение. Для той же переменной постройте гистограмму. Постройте два ящика с усами для значений pos и neg соответственно переменной diabetes.
```{r}
# график плотности для переменной glucose
density_plot <- density(data$glucose, na.rm = TRUE)
plot(density_plot, main = "График плотности переменной glucose", xlab = "Уровень глюкозы")
# среднее значение на графике
abline(v = mean(data$glucose, na.rm = TRUE), col = "red")
```
```{r}
# гистограмма для переменной glucose
hist(data$glucose, main = "Гистограмма для уровня глюкозы", xlab = "Уровень глюкозы",breaks = 40)
# средний уровень на графике 
abline(v = mean(data$glucose, na.rm = TRUE), col = "red", lwd = 2)
```
```{r}
# построение боксплотов для переменной diabetes 
# чтобы построить боксплоты, нужно преобразовать ее в фактор 
data$diabetes <- factor(data$diabetes)
# построение ящиков с усами
boxplot(glucose ~ diabetes, data = data, main = "Боксплот для уровня глюкозы", xlab = "Статус заболевания", ylab = "Уровень глюкозы")
```
Задание 5: Постройте на одном графике две диаграммы рассеяния для наличия или отсутствия диабета. По оси X представьте значения обхвата трицепса, а по оси Y — массу тела. Выполните окрашивание, заливку и группирование по переменной diabetes.
```{r}
# создадим таблицу без аномального нулевого значения по обхватам
data_2 <- subset(data, triceps != 0 & mass != 0)
# строим диаграммы рассеяния
ggplot(data_2, aes(x = triceps, y = mass, color = diabetes)) +  geom_point() + 
  facet_grid(. ~ diabetes) + 
  labs(x = "Обхват трицепса", y = "Масса тела", 
       title = "Диаграмма рассеяния с группировкой по диабету") +  theme_classic()
```

